Minutes et répertoires du notaire Victor GOZZOLI, 29 janvier 1847 - 20 septembre 1879 (étude XXXVII)
Archives nationales
- Minutes de Victor GOZZOLI, 29 janvier 1847 - septembre 1879; MC/ET/XXXVII/576 - MC/ET/XXXVII/976
  - Minutes. 1851, mai, mai 1851; MC/ET/XXXVII/622
    - Convention, modification des parties communes d'une maison, Belleville (Paris) rue des Pannoyaux, 30., 20 mai 1851; MC/ET/XXXVII/622
      Nom, qualité: (M.) Hachin, Frederic Guillaume.
      Profession: fabricant de cadres, Paris (Paris).
      Domicile: Paris (Paris) rue du Grand-Prieure, 18.
      Nom, qualité: (Mme ou Mlle) Lemonnier, Aglae Virginie.
      Domicile: Belleville (Paris) rue des Pannoyaux, 26.
      Intervenant 6, indirect:
      Nom, qualité: (M.) Viret, Jean Julien.
    - Mainlevee d'opposition., 21 mai 1851; MC/ET/XXXVII/622
      Nom, qualité: (M.) Millet, Charles Eugene.
      Profession: passementier, Marly-le-Roi (Yvelines).
      Domicile: Marly-le-Roi (Yvelines).
      Nom, qualité: (Mme ou Mlle) Muron, Marguerite.
      Domicile: Belleville (Paris) rue des Rigoles, 72.
      Nom, qualité: (M.) Millet, Jean Marie.
    - Testament., 22 mai 1851; MC/ET/XXXVII/622
      Nom, qualité: (Mme ou Mlle) Tremousset, Claude Francoise.
      Profession: donneuse d'eau benite, Belleville (Paris).
      Domicile: Belleville (Paris) Chaussée de Menilmontant
    - Mainlevée, hypotheque., 22 mai 1851; MC/ET/XXXVII/622
      Nom, qualité: (M.) Goffin, Alexandre.
      Domicile: Paris (Paris) rue des Vieilles-Etuves-Saint-Honore, 3.
      Nom, qualité: (M.) Moutoi, Jacques.
      Profession: militaire (ancien).
      Domicile: Paris (Paris) rue de la Chaise, Hospice des Menages
    - Délivrance de legs, legs, 1649 f., 22 mai 1851; MC/ET/XXXVII/622
    - Succession, notoriete., 22 mai 1851; MC/ET/XXXVII/622
      Nom, qualité: (M.) Lignier, Leger Lazare.
      Domicile: Charonne (Paris) route de Bagnolet, 10.
      Nom, qualité: (Mme ou Mlle) Vitry, Marie Francoise Laurence.
      Domicile: Charonne (Paris) rue de Bagnolet, 10.
      Relations: veuve de l'intervenant 1
    - Cession, droits successifs, 300 f., 23 mai 1851; MC/ET/XXXVII/622
      Nom, qualité: (M.) Maudot, Achille Jean Marie.
      Profession: terrassier, Bercy (Paris).
      Domicile: Bercy (Paris) rue de Charenton, 63.
      Relations: héritier de l'intervenant 2, fils de l'intervenant 2.
      Nom, qualité: (M.) Naudot, Didier.
      Profession: vigneron, Villeneuve-sur-Bellot (Seine-et-Marne).
      Domicile: Villeneuve-sur-Bellot (Seine-et-Marne).
      Nom, qualité: (M.) Naudot, Louis Alexandre.
      Profession: passementier, Belleville (Paris).
      Domicile: Belleville (Paris) rue Lauzin, 8.
      Relations: frère de l'intervenant 1
    - Société, creation, entreprise de vidanges, Chapelle (la) (Paris)., 23 mai 1851; MC/ET/XXXVII/622
      Nom, qualité: (M.) Brochot, Isidore Thomas.
      Domicile: Paris (Paris) rue Saint-Eloi, 4.
      Nom, qualité: (M.) Hecquet, Edouard Henri.
      Profession: entrepreneur dee vidanges, Villette (la) (Paris).
      Domicile: Villette (la) (Paris) boulevard de Bruxelles, 32.
      Relations: associé(e) de l'intervenant 1.
      Nom, qualité: (M.) Dupas, Antoine.
      Profession: entrepreneur de vidanges, Belleville (Paris).
      Domicile: Belleville (Paris) rue de Paris, 75.
      Relations: associé(e) de l'intervenant 1
    - Tutelle, compte, presentation., 24 mai 1851; MC/ET/XXXVII/622
      Nom, qualité: (M.) Barth, Hippolyte.
      Profession: papetier (marchand), Belleville (Paris).
      Domicile: Belleville (Paris) rue de Paris, 168.
      Nom, qualité: (Mme ou Mlle) Galland, Clara Rose.
      Relations: belle-fille de l'intervenant 1, pupille de l'intervenant 1, fille de l'intervenant 3.
      Nom, qualité: (M.) Galland, Jean Jacques.
      Profession: peintre, vitrier, Ferte-Gaucher (la) (Seine-et-Marne).
      Domicile: Ferte-Gaucher (la) (Seine-et-Marne)
    - Acte de décès, depot., 24 mai 1851; MC/ET/XXXVII/622
      Nom, qualité: (M.) Dovin, Joseph.
      Profession: major (retraite).
    - Délivrance de legs, decharge, maison et biens divers, Belleville (Paris) rue Saint-Laurent, 15., 24 mai 1851; MC/ET/XXXVII/622
      Nom, qualité: (M.) Movrey, Joseph.
      Nom, qualité: (M.) Dufayel, Dominique.
    - Mariage., 25 mai 1851; MC/ET/XXXVII/622
      Nom, qualité: (M.) Deroye, Jean Baptiste.
      Nom, qualité: (M.) Deroye, Pierre.
      Profession: tanneur.
      Nom, qualité: (Mme ou Mlle) Virot, Marie Heloise.
      Nom, qualité: (M.) Virot, Simon.
    - Vente, maison, 11000 f, Belleville (Paris) rue de la Villette, 40., 25 mai 1851; MC/ET/XXXVII/622
      Nom, qualité: (Mme ou Mlle) Cambresy, Marie Francoise.
      Domicile: Belleville (Paris) rue de la Villette, 40.
      Nom, qualité: (M.) Gaignard, Louis Joseph Francois.
    - Mariage., 26 mai 1851; MC/ET/XXXVII/622
      Nom, qualité: (M.) Houet, Charles.
      Profession: ciseleur (ouvrier), Paris (Paris).
      Domicile: Paris (Paris) rue du Faubourg-du-Temple, passage Joinville, 3.
      Profession: berger, Lagny (Oise).
      Domicile: Lagny (Oise).
      Nom, qualité: (Mme ou Mlle) Baron, Louise Pauline Augustine.
      Profession: bijoutiere (ouvriere), Paris (Paris).
      Nom, qualité: (M.) Baron, Claude Sylvestre.
    - Délivrance de legs, legs, 4000 f., 26 mai 1851; MC/ET/XXXVII/622
      Nom, qualité: (M.) Prampin, Henri.
      Domicile: Passy (Paris) rue Beranger, 4.
      Relations: filleul(e) de l'intervenant 2, legataire de l'intervenant 2, fils de l'intervenant 4.
      Nom, qualité: (M.) Prampin, Alexandre Edouard.
      Profession: marchand d'huitres, Passy (Paris).
    - Vente, terrain, 200 m2, 1500 f, Belleville (Paris) rue Houdart., 26 mai 1851; MC/ET/XXXVII/622
      Nom, qualité: (M.) Houdart, Francois Marie.
      Domicile: Belleville (Paris) rue de Paris, 136.
      Nom, qualité: (M.) Toussaint, Didier.
      Domicile: Paris (Paris) rue Saint-Martin, 294
    - Vente, terrain, 1 à, 800 f, Belleville (Paris) route de Charonne., 26 mai 1851; MC/ET/XXXVII/622
      Nom, qualité: (M.) Vitry, Edmond Francois.
      Domicile: Belleville (Paris) rue Basse-Saint-Denis, 4.
      Nom, qualité: (M.) Desesquelle, Pierre Victor.
      Profession: entrepreneur de demenagements, Charonne (Paris).
      Domicile: Charonne (Paris) Cloche (la)
    - Mainlevée, hypotheque., 26 mai 1851; MC/ET/XXXVII/622
      Nom, qualité: (M.) Toussaint, Etienne.
      Domicile: Belleville (Paris) rue de Menilmontant, 18.
      Nom, qualité: (M.) Chollet, Francois Zacharie.
      Domicile: Aubigny (Allier).
      Nom, qualité: (M.) Chollet, Etienne Theodore.
      Profession: tanneur, Aubigny (Allier).
      Domicile: Aubigny (Allier)
    - Mariage., 27 mai 1851; MC/ET/XXXVII/622
      Nom, qualité: (M.) Rouyer, Joseph.
      Domicile: Paris (Paris) rue Neuve-des-Martyrs, 7.
      Nom, qualité: (M.) Rouyer, Pierre.
      Nom, qualité: (Mme ou Mlle) Cohendy, Marguerite.
      Domicile: Belleville (Paris) rue de la Mare, 52.
      Nom, qualité: (M.) Goigoux, Jean Francois.
    - Délivrance de legs, legs, 500 f., 27 mai 1851; MC/ET/XXXVII/622
      Nom, qualité: (M.) Prequin, Eugene.
      Profession: doreur sur bois, Belleville (Paris).
    - Quittance, remboursement d'emprunt, 6000 f., 28 mai 1851; MC/ET/XXXVII/622
      Nom, qualité: (Mme ou Mlle) Richard, Marguerite Dorothee.
      Domicile: Belleville (Paris) rue de Romainville, 19.
      Nom, qualité: (M.) Aubert, Narcisse Alexis.
      Nom, qualité: (M.) Francois, Charles.
      Profession: peintre en batiments, Belleville (Paris).
      Domicile: Belleville (Paris) Chaussée de Menilmontant, 70.
      Relations: emprunteur(s) de l'intervenant 4.
      Nom, qualité: (M.) Loyer, Eugene.
      Profession: representant du peuple.
      Domicile: Rouen (Seine-Maritime).
    - Succession, notoriete., 28 mai 1851; MC/ET/XXXVII/622
      Domicile: Belleville (Paris) rue de Romainville, 19
    - Quittance, remboursement d'emprunt, 2000 f., 30 mai 1851; MC/ET/XXXVII/622
      Nom, qualité: (M.) Farcy, Desire Henri.
      Profession: commissaire-priseur, Sens (Yonne).
      Domicile: Sens (Yonne).
      Nom, qualité: (M.) Jourdan, Edouard.
      Profession: chimiste, marchand de couleurs, Boesse (Loiret).
      Domicile: Boesse (Loiret)
    - Vente, terrain, 2 à, 1100 f, Belleville (Paris) Lieu-Dit les Ballettes ou aux Chaumonts., 30 mai 1851; MC/ET/XXXVII/622
      Nom, qualité: (M.) Guyon, Edouard Auguste.
      Profession: horloger, Paris (Paris).
      Domicile: Paris (Paris) rue de Malte, 7.
      Nom, qualité: (M.) Langlois, Sebastien.
      Profession: gardien aux halles, Paris (Paris).
      Domicile: Paris (Paris) rue aux Fers, 7
    - Mainlevee, hypotheque., 4 juin 1851; MC/ET/XXXVII/622
      Nom, qualité: (M.) Bardou, Hyacinthe Scoevola.
      Nom, qualité: (M.) Deparis, Jean Claude.
      Domicile: Paris (Paris) rue du Pont-aux-Biches, 1
  - Minutes. 1851, juin, juin 1851; MC/ET/XXXVII/623
    - Donation de meubles par Marie-Anné Guérin, veuve de Jean-Marie Germain, à sa fille, Marie-Louise-Joséphine Germain, épouse de Pierre-Edouard Bertrand, fabricant d'accordéons à Charonne., 2 juin 1851; MC/ET/XXXVII/623
      donation; Charonne (ancienne commune); Bertrand, Pierre-Edouard; Guérin, Marie-Anne; Germain, Jean-Marie; Germain, Marie-Louise-Joséphine
    - Donation entre vifs, droits successifs, maison et mobilier, Charonne (Paris) impasse Ronce, 8., 2 juin 1851; MC/ET/XXXVII/623
      Nom, qualité: (Mme ou Mlle) Guerin, Marie Anne.
      Nom, qualité: (M.) Germain, Jean Marie.
      Nom, qualité: (Mme ou Mlle) Germain, Marie Louise Josephine.
      Relations: fille de l'intervenant 1, épouse de l'intervenant 4.
      Nom, qualité: (M.) Bertrand, Pierre Edouard.
      Profession: fabricant d'accordeons, Charonne (Paris).
    - Succession, depot., 2 juin 1851; MC/ET/XXXVII/623
    - Mariage., 4 juin 1851; MC/ET/XXXVII/623
      Nom, qualité: (M.) Chantepie, Michel.
      Profession: passementier (ouvrier), Paris (Paris).
      Domicile: Paris (Paris) rue du Petit-Hurleur, 3.
      Domicile: Paris (Paris) rue Saint-Denis, 138.
      Profession: peintre vitrier, Ferte-Gaucher (la) (Seine-et-Marne).
    - Desistement de plainte, indemnite pour accident de la circulation, 210 f., 5 juin 1851; MC/ET/XXXVII/623
      Nom, qualité: (Mme ou Mlle) Victoire, Sophie.
      Profession: marchande ambulante, Paris (Paris).
      Domicile: Paris (Paris) rue de l'Orillon, 16-32.
      Nom, qualité: (M.) Lasserai, Gabriel Adolphe.
      Nom, qualité: (M.) Terrie, Jean Baptiste.
      Profession: marchand de chevaux, Paris (Paris).
      Domicile: Paris (Paris) rue du Canal-Saint-Martin, 7
    - Mariage., 6 juin 1851; MC/ET/XXXVII/623
      Nom, qualité: (M.) Vidal, Thomas Alexandre.
      Profession: entrepreneur de peinture (ancien), propriétaire, Belleville (Paris).
      Domicile: Belleville (Paris) rue du Parc, 47.
      Nom, qualité: (M.) Vidal, Pierre.
      Nom, qualité: (Mme ou Mlle) Chancogne, Jeanne.
      Domicile: Paris (Paris) rue de l'Arbre-Sec, 52.
      Nom, qualité: (M.) Chancogne, Jacques.
    - Donation entre epoux., 9 juin 1851; MC/ET/XXXVII/623
      Nom, qualité: (M.) Martin, Jean Baptiste.
      Profession: contremaitre de fabrique, relieur (ancien), Belleville (Paris).
      Domicile: Belleville (Paris) rue de Paris, 52.
      Nom, qualité: (Mme ou Mlle) Ducrocq, Josephine Caroline.
    - Procuration, acceptation de donation de terrain, Albert (Somme)., 9 juin 1851; MC/ET/XXXVII/623
      Nom, qualité: (M.) Fessier, Melchior.
      Profession: bijoutier, Belleville (Paris).
      Domicile: Belleville (Paris) rue Vilain, 3.
      Nom, qualité: (M.) Guerin, Victor Jean Baptiste.
      Profession: chaussonnier, Belleville (Paris).
      Domicile: Belleville (Paris) rue de Paris, 144.
      Nom, qualité: (M.) Duchaussay, Charles.
      Profession: cultivateur, Albert (Somme).
      Domicile: Albert (Somme)
    - Decharge, remise de biens., 9 juin 1851; MC/ET/XXXVII/623
      Nom, qualité: (M.) Gregy, Paul Theodore.
      Profession: cultivateur, Issy-les-Moulineaux (Hauts-de-Seine).
      Domicile: Issy-les-Moulineaux (Hauts-de-Seine).
      Nom, qualité: (M.) Vellard, Louis Alcide.
      Profession: caissier, Noisy-le-Sec (Seine-Saint-Denis).
      Relations: procureur de l'intervenant 1
    - Donation entre epoux., 9 juin 1851; MC/ET/XXXVII/623
      Domicile: Belleville (Paris) rue de Paris, 52
    - Vente, fonds de commerce, 11000 f, Paris (Paris) rue du Faubourg-du-Temple, 125., 10 juin 1851; MC/ET/XXXVII/623
      Nom, qualité: (personne morale) Stremsdoerfer (hoirs).
      Nom, qualité: (M.) Stremsdoerfer, Jean.
      Profession: maitre d'hotel, Paris (Paris).
      Domicile: Paris (Paris) rue du Faubourg-du-Temple, 125.
      Nom, qualité: (Mme ou Mlle) Chanel, Jeannette.
      Relations: veuve de l'intervenant 2
    - Succession, partage., 10 juin 1851; MC/ET/XXXVII/623
      Domicile: Paris (Paris) rue du Faubourg-du-Temple, 125
    - Succession, notoriete., 10 juin 1851; MC/ET/XXXVII/623
    - Consentement, dépôt, prelevement de créance sur vente de terrain, 5000 f, Champerret (Paris)., 10 juin 1851; MC/ET/XXXVII/623
      Nom, qualité: (M.) Martinet, Jacques Edmond.
      Relations: débiteur de l'intervenant 2.
      Domicile: Villette (la) (Paris).
      Nom, qualité: (M.) Julliard.
      Profession: tripier (marchand), Batignolles-Monceau (Paris).
      Domicile: Batignolles-Monceaux (les) (Paris).
      Relations: acheteur de l'intervenant 1.
      Nom, qualité: (M.) Lobjoits, Jean Emile Francois.
      Profession: blanchisseur, Clichy (Hauts-de-Seine).
      Domicile: Clichy (Hauts-de-Seine).
    - Succession, notoriete., 11 juin 1851; MC/ET/XXXVII/623
      Nom, qualité: (M.) Souchet, Jean Pierre.
      Domicile: Bagnolet (Paris) rue de Paris, 14
    - Desistement, droits de privilege sur succession, hypotheque terrain, Charonne (Paris)., 11 juin 1851; MC/ET/XXXVII/623
      Nom, qualité: (Mme ou Mlle) Fromin, Marie Madeleine.
      Domicile: Bagnolet (Paris) rue de Paris, 9 Bis.
      Domicile: Bagnolet (Paris) rue de Paris, 14.
      Nom, qualité: (personne morale) Souchet (hoirs).
    - Transport, créance, 2000 f., 12 juin 1851; MC/ET/XXXVII/623
      Nom, qualité: (M.) Leroux, Joseph Aime.
      Domicile: Paris (Paris) rue Dutot, 15.
      Nom, qualité: (M.) Lesieur, Jean Baptiste.
      Domicile: Chapet (Yvelines).
      Nom, qualité: (Mme ou Mlle) Delacouture, Marie Adelaide.
      Domicile: Paris (Paris) rue des Tournelles, 66.
      Nom, qualité: (M.) Gerard, Charles Nicolas.
    - Succession, notoriete., 12 juin 1851; MC/ET/XXXVII/623
      Nom, qualité: (Mme ou Mlle) Ramousset, Claude Francoise.
      Profession: journaliere, Belleville (Paris).
      Domicile: Belleville (Paris) rue Menilmontant, 66.
      Nom, qualité: (M.) Ramousset, Claude.
    - Quittance, remboursement d'emprunt, 8000 f., 13 juin 1851; MC/ET/XXXVII/623
      Nom, qualité: (Mme ou Mlle) Baudon, Anne Sophie.
      Domicile: Paris (Paris) passage Dauphine.
      Relations: veuve de l'intervenant 2, créancier(e) de l'intervenant 2.
      Nom, qualité: (M.) Renvoize, Leonce Michel.
      Nom, qualité: (M.) Laurent, Jacques.
      Profession: marchand de cornes, Belleville (Paris).
      Domicile: Belleville (Paris) rue de Constantine, 17.
      Domicile: Belleville (Paris) rue de Paris, 253.
      Relations: veuve de l'intervenant 5, subrogé(e) de l'intervenant 1.
    - Vente, terrain, 186 m2, 1000 f, Belleville (Paris) la Gatine-du-Rondeau., 14 juin 1851; MC/ET/XXXVII/623
      Nom, qualité: (M.) Collement, Antoine Jean Baptiste.
      Domicile: Belleville (Paris) Chaussée de Menilmontant, 122.
      Nom, qualité: (M.) Petit, Pierre Marie Auguste.
      Domicile: Belleville (Paris) rue du Pressoir, 10
    - Obligation, emprunt, 1500 f., 14 juin 1851; MC/ET/XXXVII/623
      Nom, qualité: (M.) Delacour, Francois Crepin.
    - Succession, notoriete., 14 juin 1851; MC/ET/XXXVII/623
      Nom, qualité: (Mme ou Mlle) Bardou, Marie Anne Catherie.
      Nom, qualité: (M.) Cottin, Michel Jean Ambroise.
      Domicile: Belleville (Paris) rue de Calais, 21
    - Quittance, paiement de terrain, 6 à, 2000 f, Belleville (Paris) les Coudriers ou la Butte-aux-Chats., 14 juin 1851; MC/ET/XXXVII/623
      Nom, qualité: (M.) Vechte, Antoine.
      Profession: ciseleur (artiste), Belleville (Paris).
      Domicile: Belleville (Paris) rue des Panoyaux, 22
    - Succession, partage., 16 juin 1851; MC/ET/XXXVII/623
      Nom, qualité: (M.) Ferriere, Etienne.
    - Vente, terrain, 88 m2, 200 f, Belleville (Paris) les Buttes-Chaumont., 16 juin 1851; MC/ET/XXXVII/623
      Nom, qualité: (M.) Kratz, Pierre.
      Profession: imprimeur, Belleville (Paris).
      Nom, qualité: (M.) Montserband, Joseph.
      Profession: lampiste, Paris (Paris).
      Domicile: Paris (Paris) rue Neuve-Menilmontant, 8
    - Quittance, remboursement d'emprunt, 4500 f., 16 juin 1851; MC/ET/XXXVII/623
      Nom, qualité: (M.) Larsonnier, Henri Charles Francois.
      Profession: soldat au premier regiment d'infanterie legere, Evreux (Eure).
      Nom, qualité: (M.) Porlier, Pierre Louis.
      Nom, qualité: (M.) Bennezon, Louis Francois Nicolas.
      Profession: liquoriste, Belleville (Paris).
    - Mariage., 16 juin 1851; MC/ET/XXXVII/623
      Nom, qualité: (M.) Munier, Louis.
      Profession: mercier, Belleville (Paris).
      Domicile: Belleville (Paris) rue de Paris, 178.
      Nom, qualité: (Mme ou Mlle) Rabiat, Hortense Reine Clementine.
      Profession: lingere, Paris (Paris).
      Domicile: Paris (Paris) rue du Temple, 203.
      Nom, qualité: (M.) Rabiat, Pierre Etienne Lazare.
      Profession: cultivateur, propriétaire, Saint-Martin-du-Boschet (Seine-et-Marne).
      Domicile: Saint-Martin-du-Boschet (Seine-et-Marne)
    - Mainlevée, hypotheque., 17 juin 1851; MC/ET/XXXVII/623
      Domicile: Paris (Paris) rue aux Tournelles, 66.
      Domicile: Chapet (Yvelines)
    - Vente, terrain, 9 à, 900 f, Romainville (Seine-Saint-Denis)., 17 juin 1851; MC/ET/XXXVII/623
      Nom, qualité: (M.) Batier, Hippolyte Germain.
      Profession: employe de commerce, Paris (Paris).
      Domicile: Paris (Paris) Faubourg du Temple, 51.
      Nom, qualité: (M.) Paillet, Etienne Francois.
      Domicile: Mans (le) (Sarthe).
      Nom, qualité: (M.) Dufour, Jean Louis.
      Domicile: Paris (Paris) place du Vieux-Marche-Saint-Martin, 5
    - Donation entre epoux., 17 juin 1851; MC/ET/XXXVII/623
      Nom, qualité: (Mme ou Mlle) Delahaye, Jeanne Eugenie.
      Domicile: Belleville (Paris) rue des Arts, 11.
      Nom, qualité: (M.) Bernard, Louis Alexis.
      Domicile: Belleville (Paris) rue des Arts, 11
    - Donation entre epoux., 17 juin 1851; MC/ET/XXXVII/623
    - Succession, inventaire apres décès., 17 juin 1851; MC/ET/XXXVII/623
      Nom, qualité: (M.) Beaufort, Gery Francois Joseph.
      Domicile: Belleville (Paris) rue de l'Orillon, 48
    - Procuration acte, prise de possession de succession., 17 juin 1851; MC/ET/XXXVII/623
      Nom, qualité: (Mme ou Mlle) Preau, Suzanne.
      Domicile: Paris (Paris) rue Pavee-Saint-Sauveur, 4.
      Nom, qualité: (M.) Prenel, Jean Baptiste Propice.
      Profession: tourneur en cuivre, Paris (Paris).
      Nom, qualité: (M.) Preau, Laurent.
      Domicile: Ouanne (Yonne).
      Nom, qualité: (M.) Gauthier, Gabriel.
      Domicile: Grande-Fontaine (la) (Aisne)
    - Procuration acte, gestion de société., 17 juin 1851; MC/ET/XXXVII/623
      Nom, qualité: (M.) Domingo, Louis Alexandre.
      Profession: fabricant de soudure, Belleville (Paris).
      Domicile: Belleville (Paris) rue Dee Charonne, 7.
      Nom, qualité: (M.) Cousandier, Edouard Auguste.
      Profession: officier-superieur (ancien).
      Domicile: Belleville (Paris) rue de Charonne, 7
    - Succession, notoriete., 17 juin 1851; MC/ET/XXXVII/623
      Nom, qualité: (M.) Henri, Pierre Francois.
      Domicile: Paris (Paris) rue Saint-Claude, 4
    - Bail, maison et terrain, loyer 1400 f, Paris (Paris) rue Saint-Eloi, 15-17., 17 juin 1851; MC/ET/XXXVII/623
      Nom, qualité: (M.) Vannier, Joseph.
      Domicile: Montrouge (Hauts-de-Seine).
      Nom, qualité: (M.) Lheritier, Jean Louis.
      Profession: tenancier de maison-meublee, Paris (Paris).
      Domicile: Paris (Paris) rue Saint-Eloi, 15-17
    - Succession, notoriete., 17 juin 1851; MC/ET/XXXVII/623
      Nom, qualité: (Mme ou Mlle) Henri, Marie Victoire.
      Domicile: Belleville (Paris) rue de Paris, 132.
      Nom, qualité: (M.) Cochinard, Pierre.
      Domicile: Belleville (Paris) rue de Paris, 132
    - Mainlevée, hypotheque., 18 juin 1851; MC/ET/XXXVII/623
      Nom, qualité: (M.) Auger, Pierre Francois.
      Profession: journalier, Belleville (Paris).
      Domicile: Belleville (Paris) rue de l'Orillon, 27.
      Nom, qualité: (M.) Violet, Thomas.
      Domicile: Belleville (Paris) rue des Rigoles, 63
    - Desistement, droits de privilege sur succession, terrain, 1 a, Charonne (Paris) Lieu-Dit la cour-des-Noues., 19 juin 1851; MC/ET/XXXVII/623
      Nom, qualité: (Mme ou Mlle) Bourdin, Marie Claudine.
      Domicile: Belleville (Paris) rue des Mignottes, 2.
      Nom, qualité: (M.) Capet, Jean Nicolas.
      Nom, qualité: (personne morale) Capet (hoirs)
    - Quittance, paiement de créances sur prix d'adjudication de maison, 70142 f sur 70142 f, Paris (Paris) rue Saint-Quentin, 34 X rue Lafayette., 19 juin 1851; MC/ET/XXXVII/623
      Nom, qualité: (personne morale) Gagniard (créanciers).
      Relations: créanciers de l'intervenant 2.
      Nom, qualité: (M.) Gagniard, Benoit.
      Profession: marchand de bois, Paris (Paris).
      Domicile: Paris (Paris) rue Lafayette, 69.
      Nom, qualité: (M.) Majoux, Annet.
      Domicile: Belleville (Paris) Chaussée de Menilmontant, 145.
      Relations: adjudicataire des biens de l'intervenant 2
    - Vente, terrain, 566 m2, 3200 f, Paris (Paris) rue de Menilmontant, 102., 21 juin 1851; MC/ET/XXXVII/623
      Nom, qualité: (M.) Queste, Louis Auguste.
      Domicile: Paris (Paris) rue de Menilmontant, 100.
      Profession: propriétaire, tourneur sur bois, Paris (Paris).
      Domicile: Paris (Paris) rue de Menilmontant, 138
    - Vente, terrain, 400 f, Charonne (Paris) la Croix-Saint-Simon., 21 juin 1851; MC/ET/XXXVII/623
      Nom, qualité: (M.) Berger, Joseph Severin.
      Profession: brossier, Paris (Paris).
      Domicile: Paris (Paris) rue des Guillemites, 2.
      Nom, qualité: (M.) Fremondiere, Morille Jean.
      Profession: fabricant de roses artificielles, Belleville (Paris).
      Domicile: Belleville (Paris) rue Saint-Denis, 66
    - Mainlevée, hypotheque., 21 juin 1851; MC/ET/XXXVII/623
      Nom, qualité: (Mme ou Mlle) Sallembier, Esther Marguerite.
      Profession: horlogere, Paris (Paris).
      Domicile: Paris (Paris) rue de Bourgogne, 6.
      Nom, qualité: (M.) Mansard, Eugene Jacques.
      Nom, qualité: (M.) Sallenbier, Jacques Claude.
      Domicile: Belleville (Paris) rue des Annelets, 6.
      Relations: mère de l'intervenant 1
    - Donation entre epoux., 23 juin 1851; MC/ET/XXXVII/623
      Nom, qualité: (M.) Jacquet Dit Louvel, Jean Hyacinthe Francois.
      Profession: employe, Belleville (Paris).
      Domicile: Belleville (Paris) rue des Moulins, 17.
      Nom, qualité: (Mme ou Mlle) Launax, Marie Anne.
    - Quittance, remboursement d'emprunt, 2000 f., 23 juin 1851; MC/ET/XXXVII/623
      Nom, qualité: (M.) Girondon, Joseph.
      Profession: sculpteur, Belleville (Paris).
      Domicile: Belleville (Paris) rue de la Villette, 79.
      Nom, qualité: (Mme ou Mlle) Tison, Esther Pauline.
      Domicile: Belleville (Paris) rue de la Villette, 88.
      Relations: fille de l'intervenant 4, subrogé(e) de l'intervenant 1.
      Nom, qualité: (M.) Tison, Pierre Louis Gabriel.
    - Donation entre epoux., 23 juin 1851; MC/ET/XXXVII/623
      Nom, qualité: (Mme ou Mlle) Launay, Marie Anne.